【裁判字號】    99,監,184
【裁判日期】    990818
【裁判案由】    准予處分受監護宣告人不動產
【裁判全文】
臺灣臺南地方法院民事裁定               99年度監字第184號
聲  請  人  甲○○○
上列聲請人聲請准予處分受監護宣告人不動產事件，本院裁定如
下：
  主  文
許可聲請人代理受監護宣告人乙○○處分受監護宣告人乙○○所
有如附表所示之不動產。
聲請程序費用新臺幣壹仟元由聲請人負擔。
  理  由
一、按監護人對於受監護人之財產，非為受監護人之利益，不得
    使用、代為或同意處分。監護人為下列行為，非經法院許可
    ，不生效力：(一)代理受監護人購置或處分不動產。(二)代理受
    監護人，就供其居住之建築物或其基地出租、供他人使用或
    終止租賃。監護人不得以受監護人之財產為投資。但購買公
    債、國庫券、中央銀行儲蓄券、金融債券、可轉讓定期存單
    、金融機構承兌匯票或保證商業本票，不在此限，民法第11
    01條定有明文。又上開規定，依民法第1113條之規定，準用
    於成年人之監護。
二、本件聲請意旨略以：受監護宣告人乙○○（男，民國○○年○
    月○○日生，身分證統一編號：Ｚ000000000號）前經本院99年
    度監宣字第41號裁定為監護之宣告，並選定聲請人甲○○○
    為監護人，指定王文達為會同開具財產清冊之人，並已於99
    年4月20日共同向本院陳報受監護宣告人乙○○之財產清冊
    。受監護宣告人乙○○因健康因素，須長期照料，為籌措其
    生活費及醫療費用所需，為此爰聲請法院准予處分受監護宣
    告人乙○○所有坐落於高雄縣美濃鎮○○段862、867、868
    、876、877地號土地，共計19.17平方公尺，以支付受監護
    宣告人乙○○之醫療支出等語。
三、經查：
（一）聲請人主張上情，業據其提出親屬會議1份、親屬會議成
      員之身分證正反面影本各1份、本院99年度監宣字第41號
      民事裁定1份、裁定確定證明書1份、全國財產稅總歸戶財
      產查詢清單1份以及土地登記第一類謄本5份為證，並經本
      院依職調取99年度監宣字第41號卷宗核閱綦詳，堪予認定
      。稽之受監護人乙○○既經為監護之宣告，揆諸前開規定
      ，聲請人為其之監護人，是本件聲請人因有代理處分受監
      護宣告人乙○○名下不動產之必要，而向本院聲請許可，
      自屬有據。
（二）本院審酌受監護宣告人乙○○經醫師鑑定其注意力、短期
      記憶能力、算術能力、遵循指示的能力及抽象思考能力、
      整理歸納能力、理解能力、表達能力、社會判斷力方面都
      有嚴重障礙。與其會談，個案表情淡漠、眼神呆滯、被動
      回話、有時言不切題、答非所問、無病識感、疑似有妄想
      意念和幻聽症狀。個案平常很少說話，幾乎沒有人際互動
      ，且無金錢觀念，在他人督促之下可勉強做一些基本的自
      我照顧，如自行大小便、吃飯、洗澡等，但執行得不是很
      好。個案自三十多年前發病以來，症狀持續存在，未曾完
      全舒解，且其精神功能持續退化，智力下降，對事情的認
      知與是否的判斷有明顯偏差，故其自我照顧能力呈明顯不
      足，堪認聲請人為護養療治受監護宣告人乙○○確須花費
      龐大之醫療、照顧及看護費用，是為受監護宣告人乙○○
      之利益，確有處分受監護宣告人乙○○所有不動產之必要
      。從而，依前揭法條規定意旨，聲請人即本件受監護宣告
      人乙○○之監護人，聲請准予代理受監護宣告人乙○○處
      分名下所有如附表之不動產，核與受監護宣告人乙○○之
      利益並無不合，聲請人本件聲請應予准許。
四、末按非訟事件法稱關係人者，謂聲請人、相對人及其他利害
    關係人。而依法應由關係人負擔費用者，法院裁定命關係人
    負擔時，應一併確定其數額，非訟事件法第10條、第24條第
    1項分別定有明文。經核本件聲請事件，應徵之程序費用為
    新臺幣1000元，依非訟事件法第21條第1項規定，應由聲請
    人負擔，爰依上開規定併予確定如主文第2項所示，附此敘
    明。
中    華    民    國    99    年    8     月    18    日
                  家事法庭法  官  楊佳祥
以上為正本係照原本作成
如對本裁定抗告須於裁定送達後10日內向本院提出抗告狀。
中    華    民    國    99    年    8     月    18    日
                          書記官  葉芳如
附表
一、高雄縣美濃鎮○○段862地號土地（地目田，面積1,112.23
    平方公尺，權利範圍4/1000）。
二、高雄縣美濃鎮○○段867地號土地（地目田，面積211.54平
    方公尺，權利範圍4/1000）。
三、高雄縣美濃鎮○○段868地號土地（地目田，面積2,180.92
    平方公尺，權利範圍4/1000）。
四、高雄縣美濃鎮○○段876地號土地（地目田，面積1,079.61
    平方公尺，權利範圍4/1000）。
五、高雄縣美濃鎮○○段877地號土地（地目田，面積208.82平
    方公尺，權利範圍4/1000）

司法院資訊處製作；財團法人民間司法改革基金會備份。
